Inventaris van het archief van het Rijksbureau voor Diamant, 1940-1955
Nationaal Archief, Den Haag
- NAAR ONDERWERP INGEDEELDE STUKKEN, 2
  - INSTANDHOUDING VAN DE ORGANISATIE, 2.1
    - Gebouwen en materieel, 2.1.4
      - Stukken van de vereniging "Beurs voor de Diamanthandel" betreffende de begroting en inrichting van de administratie, 1942; 162; 3 stukken
        Zie ook inventarisnummer 89
      - Stukken betreffende het huren van lokalen van de Vereniging "Beurs voor de Diamanthandel" door het Rijksbureau, 1944, 1949; 163; 2 stukken
    - Personeel, 2.1.5
      Zie ook inventarisnummer 31
      - Verklaringen van het Departement van Handel, Nijverheid en Scheepvaart voor personeelsleden van het Rijksbureau betreffende bewegingsvrijheid voor hun beroepsuitoefening, 1943; 164; 1 omslag
      - Stukken betreffende het personeelsbeheer, 1943, 1946-1955; 165; 1 omslag
      - Stukken betreffende de nevenwerkzaamheden van de direkteur, N.R.H. van Essen, 1947-1950; 166; 1 omslag
      - Correspondentie met het Ministerie van Economische Zaken en de Economische Controledienst betreffende hervatting van de werkzaamheden door controleambtenaren voor het Rijksbureau., 1950; 167; 2 stukken
  - TAAKUITOEFENING, 2.2
    - Taakuitoefening op basis van de Distributiewet 1939, de productbeschikking(en) en de distributiebeschikking(en), 2.2.1
      - Voorbereiding en uitvoering van de regelgeving en het distributiebeleid in het algemeen, 2.2.1.1
        - Stukken betreffende de totstandkoming en wijziging van de Diamantbeschikkingen 1940 nr 1, 1948 en 1954, 1940, 1948, 1954; 168; 1 omslag
        - Concept-"Edelsteen- en Paarlenbeschikking 1943/4 nr. 1", 1943-1944; 169; 1 omslag
        - Stukken betreffende het voorontwerp van wet op de bedrijfsschappen, 1945-1946; 170; 1 omslag
        - Circulaires van het Rijksbureau betreffende de diamantbeschikkingen 1948 en 1954, 1948, 1954; 171; 2 stukken
      - Inschrijving van ondernemingen, 2.2.1.3
        Zie inventarisnummers 201 en 202
        - Staat met gegevens over bedrijven voor industriediamant in Amsterdam, [z.j.]; 172; 1 omslag
        - Registers en lijsten van ingeschreven fabrikanten, handelaren, commissionairs, industriegebruikers en overzetters in diamant, [z.j.], 1940-1943; 173; 1 pak
        - Lijsten met overzichten van slijpers, zagers, verstellers, snijders, klovers, leden van vakgroep 10, eigenwerkmakers en werkgevers en hun personeel over 1939-1941, 174; 1 omslag
        - Stukken betreffende van Duitse arbeid vrijgestelden, beroepsverklaringen, weggevoerde personen en 'Verwalters', 1942-1943; 175; 1 omslag
        - Stukken betreffende maatregelen omtrent het verschijnsel "entrepreneurs" in de diamantindustrie, inzake inschrijvingen en bewerkingsvergunningen, 1946, 1951-1952; 176; 1 omslag
        - Staten van de Centrale Dienst voor de Economische Controle betreffende inschrijvingen van diamantondernemingen, 1948; 177; 1 omslag
        - Correspondentie met diamantbedrijven betreffende verzoeken om inschrijvingen en vergunningen ingevolge de Diamantbeschikkingen 1948 en 1954, alfabetisch geordend, 1948-1955; 178; 1 pak
      - Onderzoek naar voorraden, productie, verwerking en gebruik, 2.2.1.4
        - Voorraadopgaven en saldilijsten van diamant, 1941-1942; 182; 3 stukken
        - Grootboeken betreffende ontvangen, uitgegeven en in voorraad zijnde diamant door en bij het rijksbureau, 1942-1945; 183; 2 delen
        - Voorraadregisters, 1942-1947; 184-189; 4 banden en 2 omslagen
          - ruwe diamant en industriediamant, band I 1942-1945, 184; 1 band
          - ruwe diamant en industriediamant, band II 1942-1946, 185; 1 band
          - 1947, geslepen diamant, 186; 1 omslag
          - band I 1942, 187; 1 band
          - band II 1942-1946, 188; 1 band
          - 1947, 189; 1 omslag
        - Staten betreffende in- en export en voorraad van ruwe, geslepen -en industriediamant, 1945-1946; 190; 1 omslag
        - Register betreffende waardeberekening van geslepen diamant, 'nieuwe stock', 1946; 191; 1 deel
        - Register met maandoverzichten van voorraadopgaven en geschatte exportopbrengsten van ruwe diamant per diamantbedrijf, 1947 maand-, kwartaal- en jaaroverzichten van de productie in karaten betreffende ruwe en geslepen diamant per diamantbedrijf, 1948 overzicht van voorraden en kredieten per diamanthandelaar per 01-01-1948 en 30-04-1948, 1948 overzicht van betaalde bedrijfvergunningen, 1948 maandoverzichten betreffende de voorraad aan drukwerken voor de boekhouding met vermelding van uitgifte aan de diverse diamanthandelaren over 1948 en 1949, 1947-1949, 192; 1 deel
        - Overzichten van voorraden van ruwe en geslepen diamant met deviezenwinstberekening, 1945-1951; 193; 1 pak
        - Stukken betreffende de deviezenvoorraad en -winst en controle op de diamantvoorraden, 1949-1951; 194; 1 omslag
        - Register met produktie-overzichten van karaten van ruwe en geslepen diamant per maand per diamantbedrijf, 1949-1952; 195; 1 deel
        - Register van maandoverzichten met vermelding van voorraden, in- en exporten van geslepen en ruwe diamant in guldens en maandoverzichten van aan handelaren verstrekte en nog in voorraad zijnde formulieren, 1950-1952; 196; 1 deel
        - Correspondentie met het Ministerie van Economische Zaken betreffende de uitvoer van ongezette, geslepen diamant, 1954; 197; 3 stukken
      - Verlenen van vergunningen, 2.2.1.8
        - Uitgaande brief aan de Nederlandse Vereniging van Winkeliers in Goud en Zilver betreffende de uitvoering van de Distributiewet 1939 ten aanzien van vergunning voor het verkopen en zetten van losse diamanten, minuut, 1940; 198; 1 stuk
        - Registers met overzicht van verstrekte verkoopvergunningen, 1940-1944; 199-200; 1 omslag
          - okt 1940 - dec 1942, 199
          - jan 1943 - mei 1944, 200
        - Stukken betreffende het aanvragen van en het verlenen van vergunning tot overzetten, gebruiken, vervoeren, (ver)kopen, exporteren, en bezitten van diamant en diamantgereedschap en opgaven van aankopen en bezittingen plus het inschrijven en schrappen van diamantbewerkende, -verwerkende, en -gebruikende bedrijven en industrieën, 1940-1948; 201-202; 2 pakken
          - A-O, 201
          - P-Z, 202
            Zie ook rubriek 2.2.1.3 "Inschrijven van ondernemingen".
        - Formulieren en modellen van formulieren, conceptvergunningen, soorten vergunningaanvragen betreffende de werkzaamheden van het Rijksbureau en een opsomming van voorschriften voor diamantbewerking en -export, 1940-1955; 203; 1 omslag
        - Correspondentie met de controleur van de Waarborg en Belasting op Gouden en Zilveren Werken betreffende de door het Rijksbureau uitgevaardigde circulaires over vergunningverlening voor het uitbreken en overzetten van diamant, 1941; 204; 1 omslag
        - Register met verleende vergunningen voor het kopen en bewerken van diamant, 1942-1944; 205; 1 deel
        - Registers van op het Rijksbureau ontvangen en uitgegeven diamant, 1942-1946; 206-211; 6 delen
          - ruwe diamant ontvangen, juni 1942 - februari 1945, 206
          - ruwe diamant uitgegeven, mei 1942 - november 1944, 207
          - geslepen diamant ontvangen, juni 1942 - februari 1945, 208
          - geslepen diamant uitgegeven, augustus 1942 - augustus 1946, 209
          - industriediamant ontvangen, april 1942 - december 1945, 210
          - industriediamant uitgegeven, augustus 1942 - mei 1946, 211
        - Registers van aan- en verkoop van diamant, met vergunningsnummers, 1942-1947; 212-215; 4 delen
          - 13 april 1942 - 15 maart 1944, 212
          - 16 maart 1944 - 29 maart 1946, 213
          - 1 april 1946 - 15 juli 1947, 214
          - 30 juli 1947 - 29 dec. 1947, 215
        - Registers van mutaties in het bezit van diamanten, 1942-1947; 216-218; 3 delen
          - april 1942 - juli 1943, 216
          - augustus 1943 - juni 1944, 217
          - juli 1944 - mei 1947, 218
        - Stukken betreffende de regeling van fiduciaire eigendomsoverdracht aan de Nederlandse Bank N.V. door middel van schriftelijke afleveringsvergunning door het Rijksbureau, 1943; 219; 2 stukken
        - Correspondentie met juweliers en belangenorganisaties in juwelen en edele metalen betreffende het afgeven van zetvergunningen voor de recuperatie en vrijgave van geregistreerde diamant, 1946-1950; 220; 1 omslag
        - Registers van in bewerking zijnde diamanten onder vermelding van vergunningnummers, namen van bedrijven, het aantal karaten en datum van vergunningverlening, 1947-1954; 221-223; 3 delen
          - sept. 1947 - juni 1949, 221
          - juni 1949 - mrt. 1951, 222
          - mrt 1951 - juni 1954, 223
        - Ingekomen brief van I. Bunker, jurist, betreffende een verzoek aan het C.D.I.U. om vergunning tot uitvoer van in beslag genomen diamanten van een uit Duitsland gevluchte joodse weduwe, 1949; 224; 2 stukken
        - Registers van uitgegeven vergunningensets voor in- en uitvoer, 1949-1954; 225-227; 3 delen
          - 1949-1953, 225
          - 1953-1954, 226
          - 1955, 227
        - Correspondentie met in- en exporteurs van (half)edelstenen en andere bedrijven, zijnde niet-diamantbedrijven, betreffende de toezending van invoervergunningen, alfabetisch geordend, 1952-1955; 228; 1 pak
      - Inning van bijdragen, inschrijvings- en consentgelden, 2.2.1.9
        - Registers van ontvangen consentgelden, 1940-1944; 179-180; 2 omslagen
          - dec 1940 - mrt 1942, 179
          - apr 1942 - mei 1944, 180
        - Registers met overzichten van betaalde heffingen door diamantbedrijven betreffende het bezit van molens, het bezit van een rekening, boeten en de verkoop van vereffenings of export-certificaten, blocs en formulieren, 1941-1944; 181; 1 pak
    - Uitvoering van aan het rijksbureau gedelegeerde taken, 2.2.2
      - Regeling van de in- en uitvoer, 2.2.2.1
        - Registers met contingentenoverzichten van voor export bestemde geslepen, ruwe- en industriediamant, diamantgereedschappen, veredelingstransacties en reparaties, 1945-1949; 258-260; 3 delen
          - 1945-1947, 258
          - 1948-1949, 259
          - 1948-1949, 260
        - Register met contingentenoverzichten van voor import bestemde ruwe slijp-, geslepen- en industriediamant en diamantgereedschappen, 1947-1950; 261; 1 deel
        - Registers in- en uitvoer, 1947-1954; 262-266; 5 delen
          - Met vermelding van bedragen in guldens 1947-1952, 262
          - Met vermelding van bedragen in guldens en van karaten 1953-1954, 263
          - Met vermelding van karaten en vergunningnummers 1951-1952, 264
          - Met nummers van in- en exportvergunningen en opgaven van diamantgewichten en minimumdeviezenopbrengst per diamanthandelaar (controle-rekening-register)1947-1953, 265-266
            - januari 1947 - augustus 1949, 265
            - september 1949 - februari 1953, 266
        - Registers met contingentenoverzichten van voor im- en export bestemde geslepen, ruwe en industriediamant, gereedschappen en veredelings- en reparatietransacties, 1950-1952; 267-270; 4 delen
          - 1950, 267
          - 1950, 268
          - 1951-1952, 269
          - 1951-1952, 270
        - Register van contingenten van voor export bestemd goud, zilver en platina, gezet met edel- en halfedelstenen, 1950-1955; 271; 1 deel
        - Register van contingenten van voor import bestemde ruwe slijp-, industrie- en geslepen diamant, import van half edelstenen, synthetische stenen en gereedschappen, 1951-1953; 272; 1 deel
        - Register met contingentenoverzichten van voor im- en export bestemde geslepen diamant, ruwe - en industriediamant, 1952-1953; 273; 1 deel
        - Register van contingenten van voor export bestemde geslepen -, ruwe slijp- en industriediamant, diamantpoeder, gereedschappen en veredelingstransacties, 1953; 274; 1 deel
        - Register van contingenten van voor im- en export bestemde geslepen diamant, ruwe diamant, industriediamant en gereedschappen, 1954-1955; 275; 1 deel
        - Register van contingenten van voor export bestemde geslepen -, ruwe slijp- en industriediamant, diamantpoeder en gereedschappen, veredelingstransacties en reparatie en overzichten van verkoop van geslepen diamant aan niet-ingezetenen, 1954-1955; 276; 1 deel
        - Register van contingenten van voor import bestemde ruwe diamant, slijpdiamant, industriediamant, geslepen diamant en halfedelstenen, 1954-1955; 277; 1 deel
        - Niet naar specifieke landen ingedeeld, 2.2.2.1.1
          - Staten betreffende in- en export en voorraad van ruwe, geslepen -en industriediamant, 1945-1946; 278; 1 omslag
          - Correspondentie met diverse personen, bedrijven en instellingen betreffende de in- en uitvoer van diamant en de daarvan afgeleide producten, alfabetisch geordend op naam van afzender/geadresseerde, 1945-1950; 279; 1 pak
          - Correspondentie met de Centrale Dienst voor In- en Uitvoer en de Inspectie der Invoerrechten en Accijnzen betreffende controle op in- en uitvoer van diamant, 1945-1952; 280; 1 omslag
          - Stukken betreffende het werk van de Diamant In- en Export Commissie, ontvangen en gevormd door N.R.H. van Essen als voorzitter en als directeur, 1945-1954; 281; 1 omslag
          - Ingekomen brieven van de C.D.I.U. en handelsmaatschappijen betreffende de invoer van slijpschijven, 1946-1947; 282; 1 omslag
          - Maandstaten en een jaaroverzicht (1949) betreffende im- en export van diamant, met totaaloverzichten van de gehele industriële in- en uitvoer over 1946-1954, 1946-1955; 283; 1 pak
          - Stukken betreffende de planning van im- en export, 1945-1948; 284; 1 omslag
          - Stukken betreffende bemoeienissen met het deviezengirosysteem en het switchsysteem, 1947-1952; 285; 1 pak
            Het deviezengirosysteem (ingevolge artikel 2, lid 2 van de Diamantbeschikking) was een controlesysteem voor het Rijksbureau t.a.v. de girorekeningen van diamanthandelaren om toegekende deviezen niet verloren te laten gaan, im- en export te reguleren en grip te houden op de voorraadvorming. Het "switch"-systeem was een door deviezenbanken toegelaten systeem van transacties van exporteurs naar de U.S.A. (Zie ook inventarisnummer 332)
          - Stukken van de voorzitter van de Diamant In- en Export Commissie, betreffende het toekennen van een onderscheiding en het aanstellen en aftreden van commissieleden, 1948 en 1951; 286; 1 omslag
            N.R.H. van Essen was voorzitter van de D.I.E.C.
          - Stukken betreffende de liberalisatie van diamant in het West-Europese handelsverkeer, 1949; 287; 1 omslag
          - Correspondentie met de firma J. Laborie, D. Landau, de C.D.I.U. en de Amsterdamse Bank N.V. betreffende oprichting en activiteiten van de N.V. Hollandse Diamanthandel door de Amerikaanse firma Landau als distributievestiging te Amsterdam, 1949-1950; 288; 1 omslag
          - Stukken betreffende de publicatie van in- en exportgegevens van diamant door het Centraal Bureau voor de Statistiek, 1949, 1954; 289; 1 omslag
          - Periodieke rapporten van de Accountantsdienst van het Ministerie van Economische Zaken betreffende de controle van de administratie van in- en uitvoervergunningen van het Rijksbureau, bestemd voor het C.D.I.U., afschriften, 1949-1955; 290; 1 omslag
          - Uitgaande brieven aan het secretariaat van de Diamantcommissie betreffende een voorstel tot voorlichting door de Diamant In- en Export Commissie met betrekking tot beschikbaarstelling van geslepen diamanten, minuten, 1953; 291; 2 stukken
          - Staten betreffende de deviezenwinst van industriediamant, voorraadcijfers, in- en exportcijfers van industriediamant, geslepen diamant en ruwe slijpdiamant, met lijst van ex- en inport met België, 1953-1954; 292; 1 omslag
        - Naar specifieke landen ingedeeld, 2.2.2.2.2
          - Correspondentie met de Hoofdgroep Industrie, het Ministerie van Economische Zaken en enkele diamantbedrijven betreffende de totstandkoming van een tolunie met België en Luxemburg met enkele publikaties betreffende de totstandkoming van een Tolunie met de Benelux, 1946-1949; 293; 1 omslag
          - Stukken betreffende de diamanthandel met België en de problemen in de Belgische diamantindustrie, 1946-1951; 294; 1 omslag
          - Uitgaande brieven aan het sekretariaat van de Diamantcommissie betreffende het voorstel van de Diamant In- en Export Commissie over adviesuitbrenging aan de Diamantcommissie inzake verbetering van het handelsverkeer met België, minuten, 1953; 295; 3 stukken
          - Correspondentie met het Ministerie van Economische Zaken betreffende de in- en uitvoer naar Engeland, 1948; 296; 3 stukken
          - Stukken betreffende de export naar Engeland in het kader van de Home-Trade contingentering van diamant, 1949-1950; 297; 1 omslag
          - Stukken betreffende de regeling van het handelsverkeer met België en Finland, 1948-1950; 298; 1 omslag
            Hierin enkele stukken van K.L. Fehr als sekretaris van de Ondervakgroep Groothandel in Diamant
          - Stukken betreffende de situatie in de Israëlische diamantindustrie en een mogelijk onder de prijs verkochte partij diamant aan Israël, 1950; 299; 2 stukken
          - Correspondentie met het Ministerie van Economische Zaken, de Amsterdamse Bank B.V. en enkele diamantbedrijven betreffende de frustrering van de liberalisatiemaatregelen met betrekking tot diamanten en andere edelstenen in de O.E.E.S.-landen, 1954; 300; 1 omslag
          - Correspondentie met het Ministerie van Economische Zaken en H.M. Nijkerk, diamanthandelaar, betreffende de export van ruwe diamant naar Palestina, 1948; 301; 1 omslag
          - Stukken betreffende de situatie en concurrentiepositie in de Duitse diamantindustrie en de diamanthandel met West-Duitsland, 1948-1952; 302; 1 omslag
          - Stukken betreffende de import van diamant uit Zuid-Afrika, 1950; 303; 1 omslag
      - Vorderen van voorraden, 2.2.2.2
        - Uitgaande brieven aan handelaren en Duitse instellingen betreffende de inlevering van diamant(gereedschap), minuten, 1942-1943; 235; 1 omslag
        - Correspondentie met de Amsterdamsche Bank en het Departement van Handel, Nijverheid en Scheepvaart betreffende vordering en taxatie van diamant, 1942-1944; 236; 1 omslag
        - Uitgaande brief aan het Rijksbureau voor Rubber betreffende taxatie van gevorderde diamanten, minuut, 1943; 237; 1 stuk
        - Correspondentie betreffende het vorderen van diamant van de Braziliaanse firma's Baretto de Araujo en Marcolino Pina en de betaling van schadevergoeding hiervoor, 1943-1955; 238; 1 omslag
          voorbeelddossier
        - Machtigingen van de secretaris-generaal van het Departement van Handel, Nijverheid & Scheepvaart ten behoeve van het rijksbureau voor het vorderen van ruwe diamant met afschriften van taxaties van aan het rijksbureau ter hand gestelde partijen ruwe diamant, 1944; 239; 1 omslag
        - Correspondentie met ministeries en de Nederlandse Bank N.V. betreffende het beheer en de verkoop van inbeslaggenomen sieraden en diamanten van landverraders en Duitsers door de Nederlandse Bank en het Nederlandse Beheersinstituut, 1949; 240; 1 omslag
      - Bemoeienis ingevolge de Verordening "Verwijdering van Joden uit het bedrijfsleven", 2.2.2.4
        Zie ook inventarisnummer 326.
        - Staat met namen van Joden en niet-Joden, [z.j.]; 306; 4 stukken
        - Briefwisseling met het Departement van Handel, Nijverheid en Scheepvaart betreffende benoemingen van bewindvoerders (beheerders), 1940-1944; 307; 1 omslag
          Zie ook inventarisnummer 91.
        - Lijsten van naar concentratiekampen gedeporteerde Joodse eigenaars van diamantbedrijven en diamantwerkers, van liquidatiebemiddelaars en geliquideerde firma's (Stahlberg), [z.j.], 1942; 308; 3 stukken
        - Stukken betreffende het "wekelijks wisselen van de Joodse diamantbewerkers", 1942; 309; 2 stukken
        - Staten van in Berlijn gewogen diamanten toebehorend aan Joodse en niet-Joodse firma's, 1944; 310; 3 stukken
        - Voorraadstaten betreffende elders berustende diamanten, 1944; 311-312; 2 omslagen
          - Staten met opgaven van in Berlijn gewogen diamanten van Joodse en niet-Joodse firma's 1944, 311
          - Staat met opgave van de Incasso-Bank N.V. van in onderpand zijnde diamanten bij enkele diamantbedrijven 1944, 312
      - Uitvoering Bedrijfsvergunningenbesluit 1941, 2.2.2.5
        - Stukken betreffende advisering door de Ondervakgroep Groothandel in Diamant aan het Rijksbureau inzake het verlenen van bedrijfsvergunningen, 1943-1950; 241; 1 omslag
        - Correspondentie met het Ministerie van Economische Zaken (Departement van Handel, Nijverheid & Scheepvaart) betreffende de uitvoering en de toepassing op 'entrepreneurs' van het Bedrijfsvergunningenbesluit 1941, 1944-1949; 242; 1 omslag
        - Stukken betreffende de intrekking van de bedrijfsvergunning van de firma Teeboom, 1946; 243; 1 omslag
      - Samenwerking met de bedrijfsorganisaties, 2.2.2.6
        - Contributielijsten van de Bedrijfsgroep Diamant & Edelmetaalindustrie, 1942-1943; 313; 1 omslag
          N.R.H. van Essen, directeur van het Rijksbureau, was hiervan secretaris
        - Stukken betreffende de Algemene Juweliersvereniging, de Bedrijfsgroep Diamant- & Edelmetaalindustrie, de Vakgroep Diamantindustrie, de Ondervakgroep Slijpdiamantfabrikanten en de Ondervakgroep Groothandel in Diamant, 1942-1943; 314; 1 omslag
        - Stukken door N.R.H. van Essen ontvangen in zijn functies van secretaris van de Bedrijfsgroep Diamant- en Edelmetaalindustrie en de Vakgroep Diamantindustrie betreffende een op te richten wachtgeldfonds voor ontslagen werknemers in de diamantindustrie en herplaatsing van arbeiders in de diamantindustrie in het kader van het "Buitengewoon Besluit Arbeidsverhoudingen 1945", 1946; 315; 1 omslag
        - Stukken betreffende de regeling van wachtgeld, vakantiedagen, ontslag en het instellen van vertrouwensinstanties in de diamantindustrie in het kader van het "Buitengewoon Besluit Arbeidsverhoudingen 1945", 1946-1947; 316; 1 omslag
          Met notulen van vergaderingen opgemaakt of ontvangen door N.R.H. van Essen in zijn functie van
          1946 1 omslag
      - Medewerking aan de afwikkeling van oorlogsgevolgen, 2.2.2.7
        - Staten met overzicht van namen van personen en bedrijven waarvan de diamantvoorraden in Duitse handen zijn gekomen, 1943-1944; 244; 1 omslag
        - Correspondentie met H.W. Nagel, Verwalter en mr Korthals Altes betreffende schadevergoeding voor goederen en gereedschappen, destijds opgeslagen in het gebouw van de N.V. Maatschappij tot Exploitatie van Diamantslijperijen en Onroerende Goederen te Amsterdam die tijdens het beheer van H.W. Nagel mogelijk naar Duitsland vervoerd zijn, 1944-1949; 245; 1 omslag
        - Correspondentie met de Amsterdamse Bank N.V. betreffende het door haar aan Guth, liquidationstreuhänder, tijdens de oorlog uitgeleverde en na de oorlog ingeleverde diamant, 1945; 246; 1 omslag
        - Uitgaande brief aan de commissaris-generaal voor de Nederlandse economische belangen in Duitsland betreffende de opsporing van Amsterdamse diamantvoorraden in Duitsland, minuut, 1945; 247; 1 stuk
        - Correspondentie met de Adviescommissie voor Rechtsherstel en Beheer te Amsterdam betreffende de aanstelling van bewindvoerders over diamantbedrijven, 1945; 248; 1 omslag
        - Correspondentie met enkele ministeries, mr Zadoks en enkele diamantbedrijven betreffende de Nederlandse claim op Duitse industriële apparatuur, 1945-1946; 249; 1 omslag
        - Correspondentie met enkele ministeries, de Amsterdamse Bank N.V., de Stichting Bewindvoering Afwezigen en Onbeheerde Nalatenschappen en belangenorganisaties in het diamantwezen betreffende schadevergoeding voor geroofde diamanten, 1946-1949; 250; 1 omslag
        - Stukken betreffende teruggave van gerecupereerde diamant, toebehorend aan buitenlanders, 1946-1954; 251; 1 omslag